臺灣士林地方法院民事裁定　　　　　　 110年度小上字第79號
上　訴　人　朱國僑　
被上訴人　　萊爾富國際股份有限公司
法定代理人　汪亦祥　
被上訴人　　闕怡晴　
　　　　　　樂購蝦皮股份有限公司
上　1　 人
法定代理人　胡育嘉　
上列當事人間請求損害賠償事件，上訴人對於民國110 年2 月18
日本院109 年度士小字第2317號第一審判決提起上訴，本院裁定
如下：
    主  文
上訴駁回。
第二審訴訟費用新臺幣壹仟伍佰元由上訴人負擔。
    理  由
一、按關於請求給付金錢或其他代替物或有價證券之訴訟，其標
    的金額或價額在新臺幣（下同）10萬元以下者，適用小額程
    序。對於小額訴訟之第一審裁判之上訴，非以其違背法令為
    理由不得為之，民事訴訟法第436 條之8 第1 項、第436 條
    之24第2 項分別定有明文。又對於小額訴訟第一審裁判之上
    訴，不得以民事訴訟法第469 條第6 款之「判決不備理由或
    理由矛盾」為由，指摘原判決為違背法令，蓋小額訴訟程序
    之判決書得僅記載主文，就當事人有爭執事項，亦僅於必要
    時得加記理由要領而已。此觀民事訴訟法第436 條之18第1
    項、暨同法第436 條之32第2 項僅準用第468 條、第469 條
    第1 款至第5 款，未準用第469 條第6 款之規定即明。
二、本件訴訟標的金額為10萬元以下，原審依小額訴訟程序審理
    ，判決駁回上訴人於原審之訴。上訴人不服，提起上訴，上
    訴理由略以：㈠原審就伊於民國109 年12月22日民事準備狀
    中所為之數項主張，未於判決理由交代為何不可採，顯屬判
    決理由不備之違法；㈡伊於原審已具體說明被上訴人闕怡晴
    身為貨品管領人，本有忠實職務保管貨品之義務，詎其任意
    將貨品置放於未上鎖之處而任由訴外人池勁緯掉包而未知悉
    ，顯就貨品遭掉包之事有過失，原審未察而就闕怡晴該過失
    責任未予說明，僅以其並非共犯而認無侵權行為，難認無錯
    誤適用法律及不備理由之違法等語，並聲明：㈠原判決廢棄
    ；㈡被上訴人應連帶給付伊5 萬1,060 元本息（詳見本院卷
    第20至24頁）。經核其上訴理由，關於以「判決不備理由」
    為由指摘原判決違背法令部分，依上說明，自非合法。至其
    餘上訴理由，則僅係就原審取捨證據、認定事實之職權行使
    ，指摘其為不當，並未具體表明原判決有如何違背法令之情
    事，是依上說明，其上訴即難認為合法。爰依法裁定駁回其
    上訴，並諭知如主文所示金額之訴訟費用由上訴人負擔。
三、據上論結，本件上訴為不合法。依民事訴訟法第436 之32第
    1 項、第2 項、第444 條第1 項本文、第436 條之19第1 項
    、第95條、第78條，裁定如主文。
中    華    民    國   110    年    10    月    7     日
                  民事第四庭  審判長  法  官  黃欣怡
                                      法  官  絲鈺雲
                                      法  官  林大為  
以上正本係照原本作成。
本裁定不得抗告。
中    華    民    國   110    年    10    月    7     日
                                      書記官  葉乙成